【裁判字號】    89,上易,2254
【裁判日期】    890713
【裁判案由】    竊盜
【裁判全文】
臺灣高等法院刑事判決                       八十九年度上易字第二二五四號
    上  訴  人  臺灣桃園地方法院檢察署檢察官
    被      告  甲○○
右上訴人因被告竊盜案件，不服臺灣桃園地方法院八十九年度易字第三五號，中華民
國八十九年三月三十一日第一審判決（起訴案號：臺灣桃園地方法院檢察署八十八年
度偵字第一六五五九號），提起上訴，本院判決如左：
    主      文
上訴駁回。
    事實及理由
一、本案經本院審理結果，認第一審判決以被告甲○○係犯刑法第三百二十條第一項
    竊盜罪，同時審酌被告犯罪之動機、目的、手段、智識程度、犯後態度等一切情
    狀，量處被告有期徒刑四月。認事用法及量刑均無不當，應予維持，並引用第一
    審判決書記載之事實、證據及理由（如附件）。
二、公訴人上訴意旨以：被告年輕力壯，竟仗以侵害被害人；且自案發後，亦毫無悔
    意，原審量處被告有期徒刑四月，顯屬過輕等語。惟查：本院審酌被告犯罪手段
    、所生危害及犯後已坦承犯行等一切情狀，認原審於法定刑內量處有期徒刑四月
    ，尚屬適當。公訴人上訴，指摘原審量刑過輕，為無理由，應予駁回。
三、被告經合法傳喚，無正當理由不到庭，爰不待其陳述逕行判決。
據上論斷，應依刑事訴訟法第三百七十三條、第三百六十八條、第三百七十一條，判
決如主文。
本案經檢察官李金定到庭執行職務。
中    華    民    國    八十九    年      七        月     十三         日
                        臺灣高等法院刑事第十四庭
                            審判長法  官  陳  祐  輔
                                  法  官  蔡  國  在
                                  法  官  陳  國  文
右正本證明與原本無異。
不得上訴。
                                  書記官  蔡  棟  樑
中    華    民    國    八十九    年      七        月     十七         日
附錄：本案論罪科刑法條全文
刑法第三百二十條第一項
意圖為自己或第三人不法之所有，而竊取他人之動產者，為竊盜罪，處五年以下有期
徒刑、拘役或五百元以下罰金。
附件
臺灣桃園地方法院刑事判決                            八十九年度易字第三五號
    公訴人  臺灣桃園地方法院檢察署檢察官
    被  告  甲○○  男三十六歲（民國○○○年○月○日生）
                    住桃園縣桃園市○○路五八號三樓之五
                    身分證統一編號：Ｈ一二一五七六六號
右列被告因竊盜案件，經檢察官提起公訴（八十八年度偵字第一六五五九號），本院
判決如左：
        主  文
甲○○竊盜，處有期徒刑肆月。
        事  實
一、甲○○前於民國（下同）八十三年間因妨害風化案件，經本院判處有期徒刑二月
    ，並諭知緩刑二年確定（緩刑期滿未經撤銷，非累犯），竟仍不知悛悔，於八十
    八年十月二十一日晚上七時三十分許，在桃園縣桃園市○○路農會前，因見乙○
    ○所有ＭＤＩ─三八０號機車（置物箱內另有價值新台幣十三萬元之金飾十兩、
    剪刀五支及現金三百元）停放該處而未拔起鑰匙時，即基於為自己不法所有之意
    圖，逕行將上開機車乙輛騎離現場而竊取之（後將上開金飾持往不知情之邱惠蘭
    處典當現金花用）。嗣於八十八年十月二十五日晚上十一時許，甲○○因騎乘上
    開機車乙輛，在桃園縣桃園市○○街二一五號前為警臨檢查獲，始查悉上情。
二、案經桃園縣警察局桃園分局報請臺灣桃園地方法院檢察署檢察官偵查起訴。
        理  由
一、右揭事實業據被告甲○○迭次於警、偵訊中及本院審理時坦承不諱，核與被害人
    乙○○之指述及證人邱惠蘭之證述情節，均相符合，復有業據被害人乙○○領回
    上開機車乙輛、剪刀五支之贓物認領保管單乙紙及證人邱惠蘭所有被告典當上開
    金飾之典當登記資料乙份，在卷可稽，足堪認定。被告犯行已臻明確，應予依法
    論科。
二、核被告所為，係犯刑法第三百二十條第一項之竊盜罪。爰審酌被告明知上開機車
    乙輛（含其置物箱內之財物）係他人所有之物，竟為一己之利，即予竊取供己代
    步之用，並將上開金飾典當花用，已損及被害人乙○○之權益及其犯罪後之態度
    等一切情狀，量處如主文所示之刑，以資儆懲。
據上論斷，應依刑事訴訟法第二百九十九條第一項前段，刑法第三百二十條第一項，
罰金罰鍰提高標準條例第一條前段，判決如主文。
本案經檢察官張春暉到庭執行職務。
中      華      民      國      八十九    年     三     月   三十一   日
                          臺灣桃園地方法院刑事第四庭
                              法  官  林 晏 鵬
右正本證明與原本無異。
如不服本判決，應於判決送達後十日內向本院提出上訴狀( 應附繕本 )，上訴於
臺灣高等法院。
                              書記官  張 雅 慧
中        華        民        國   八十九   年   四   月    十二    日
附論罪科刑依據之法條：刑法第三百二十條
刑法第三百二十條
意圖為自己或第三人不法之所有，而竊取他人之動產者，為竊盜罪，處五年以下有期
徒刑、拘役或五百元以下罰金。
意圖為自己或第三人不法利益，而竊佔他人之不動產者，依前項之規定處斷。
前二項之未遂犯罰之。


司法院資訊處製作；財團法人民間司法改革基金會備份。
